【裁判字號】    99,抗,583
【裁判日期】    990526
【裁判案由】    假處分
【裁判全文】
臺灣高等法院民事裁定                   99年度抗字第583號
抗  告  人  一榮金屬工程有限公司
法定代理人  甲○○
抗告人因與鎮弘營造有限公司間假處分事件，對於中華民國99年
 3月23日臺灣板橋地方法院99年度全字第66號所為裁定提起抗告
，本院裁定如下：
    主  文
抗告駁回。
抗告訴訟費用由抗告人負擔。
    理  由
一、按債權人就金錢請求以外之請求，欲保全強制執行者，得聲
    請假處分；假處分，非因請求標的之現狀變更，有日後不能
    強制執行，或甚難執行之虞者，不得為之，民事訴訟法第53
     2條定有明文。又依同法第533條準用同法第526條規定，債
    權人對於請求及假處分之原因，應釋明之，釋明如有不足，
    而債權人陳明願供擔保者，法院得定相當之擔保，命供擔保
    後為假處分。復按假處分係保全強制執行方法之一種，原為
    在本案請求尚未經判決確定以前，預防將來債權人勝訴後，
    因請求標的之現狀變更，有日後不能強制執行或甚難執行之
    虞者而設，至債權人聲請假處分所主張之權利，債務人對之
    有所爭執者，應於現在或將來有訴訟繫屬時，請求法院為本
    案之判決，以資解決，尚非聲請假處分時，先應解決之問題
    (最高法院69年台抗字第72號判例意旨參照)。
二、相對人於原法院聲請意旨略以：抗告人前承攬相對人「基隆
    市議會98年度大樓整修工程」之油漆及鐵工工程（下稱系爭
    工程），相對人依約應先支付總工程款百分之21價金即新臺
    幣(下同)32萬4135元，乃簽發如附表所示支票（下稱系爭支
    票)以為給付，詎抗告人於民國99年3月12日起無故停工，經
    相對人催告其進場施工，仍置之不理，致相對人須另行雇工
    施作受有損害，相對人主張以所受損害，與上開票款抵銷，
    抗告人不得兌領系爭支票，應將系爭支票返還相對人，若抗
    告人兌領系爭支票，日後恐有難予執行之虞，有聲請假處分
    保全之必要，並願供擔保以補釋明之不足，聲請裁定准予禁
    止抗告人持系爭支票向付款人為付款之請求等語。經查，相
    對人主張之事實，業據其提出工程合約書、存證信函及系爭
    支票影本為證，應認其對假處分之請求，已為釋明，又系爭
    支票雖載明抗告人為受款人，並有禁止背書轉讓之記載，惟
    抗告人若提示兌領，相對人日後請求返還恐有落空之虞，相
    對人就此假處分之原因釋明雖有未足，然其既陳明願供擔保
    以補釋明之不足，應認其假處分之聲請，係屬有據。抗告意
    旨雖執稱其於簽約後即進場施工，從未間斷，相對人所發之
    存證信函內容不實，並阻撓抗告人繼續施工云云。惟按諸首
    開說明，抗告人與相對人就系爭工程履約之爭執，應待將來
    本案訴訟審理判決，尚非本件假處分程序所得審認。從而，
    原法院命相對人擔保後為假處分，於法尚無不合。抗告意旨
    指摘原裁定不當，求予廢棄，非有理由，應予駁回。
三、據上論結，本件抗告為無理由，裁定如主文。
中    華    民    國    99    年    5    月     26    日
                    民事第11庭
                        審判長法  官  鄭雅萍
                              法  官  詹文馨
                              法  官  劉坤典
正本係照原本作成。
不得再抗告。
中    華    民    國    99    年    5     月    26    日
                              書記官  劉育妃
┌─────────────────────────────────────┐
│附表：                                                  99年度全字第66號  │
├───┬─────┬─────┬──────┬─────┬─────┬──┤
│編  號│發  票  人│付 款 人  │發   票   日│ 票面金額 │ 支票號碼 │備考│
│      │          │          │            │（新台幣）│          │    │
├───┼─────┼─────┼──────┼─────┼─────┼──┤
│001   │鎮弘營造有│彰化商業銀│99年3月31日 │324,135元 │FN0000000 │    │
│      │限公司    │行江翠分行│            │          │          │    │
└───┴─────┴─────┴──────┴─────┴─────┴──┘

司法院資訊處製作；財團法人民間司法改革基金會備份。
